Minutes et répertoires du notaire Jean Marie Paul Augustin THÉRET, 5 février 1879 - 6 juillet 1920 (étude XXXII)
Archives nationales (France)
- Minutes de Jean Marie Paul Augustin THÉRET, 1er février 1879 - 6 juillet 1920; MC/ET/XXXII/751 - MC/ET/XXXII/1332; cauchards de 10 à 15 cm 583 articles
  - Minutes. 1919, 1er mai - 15 mai, 1er mai - 15 mai 1919; MC/ET/XXXII/1304
    - Dépôt judiciaire du testament olographe en date du 15 juin 1918 de Delzon Roume (1898-1918), domicilié 31, boulevard de Strasbourg, « Mort pour la France » à Essey-lès-Nancy (Meurthe-et-Moselle) le 19 juillet 1918., 14 mai 1919; MC/ET/XXXII/1304
      testament; guerre 1914-1918; Roume, Delzon; Strasbourg (boulevard de); Essey-lès-Nancy (Meurthe-et-Moselle); Meurthe-et-Moselle (Lorraine, département)
  - Minutes. 1919, 16 mai - 31 mai, 16 mai - 31 mai 1919; MC/ET/XXXII/1305
  - Minutes. 1919, 1er juin - 15 juin, 1er juin - 15 juin 1919; MC/ET/XXXII/1306
  - Minutes. 1919, 16 juin - 30 juin, 16 juin - 30 juin 1919; MC/ET/XXXII/1307
  - Minutes. 1919, 1er juillet - 15 juillet, 1er juillet - 15 juillet 1919; MC/ET/XXXII/1308
  - Minutes. 1919, 16 juillet - 31 juillet, 16 juillet - 31 juillet 1919; MC/ET/XXXII/1309
  - Minutes. 1919, août, août 1919; MC/ET/XXXII/1310
  - Minutes. 1919, 1er septembre - 15 septembre, 1er septembre - 15 septembre 1919; MC/ET/XXXII/1311
    - Dépôt judiciaire du testament olographe en date du 2 août 1914 de Jean Buraud (1889-1914), domicilié 56, rue de la Fontaine au Roi, « Mort pour la France » à Jonchery (Marne) le 21 septembre 1914., 12 septembre 1919; MC/ET/XXXII/1311
      testament; guerre 1914-1918; Buraud, Jean; Fontaine-au-Roi (rue de la); Marne (Champagne-Ardenne, département); maçon
  - Minutes. 1919, 16 septembre - 30 septembre, 16 septembre - 30 septembre 1919; MC/ET/XXXII/1312
  - Minutes. 1919, 1er octobre - 15 octobre, 1er octobre - 15 octobre 1919; MC/ET/XXXII/1313
    - Dépôt judiciaire du testament d'Émile Henri Galoy, dessinateur, soldat au 18e bataillon de chasseurs à pied, domicilié 13, rue d'Orsel, « Mort pour la France » à Bonzée le 5 mai 1915., 8 octobre 1919; MC/ET/XXXII/1313
      testament; Galoy, Emile Henri; Orsel (rue d'); dessinateur; militaire du rang; Bonzée (Meuse)
  - Minutes. 1919, 16 octobre - 31 octobre, 16 octobre - 31 octobre 1919; MC/ET/XXXII/1314
  - Minutes. 1919, 1er novembre - 15 novembre, 1er novembre - 15 novembre 1919; MC/ET/XXXII/1315
  - Minutes. 1919, 16 novembre - 30 novembre, 16 novembre - 30 novembre 1919; MC/ET/XXXII/1316
  - Minutes. 1919, 1er décembre - 10 décembre, 1er décembre - 10 décembre 1919; MC/ET/XXXII/1317
  - Minutes. 1919, 11 décembre - 20 décembre, 11 décembre - 20 décembre 1919; MC/ET/XXXII/1318
  - Minutes. 1919, 21 décembre - 31 décembre, 21 décembre - 31 décembre 1919; MC/ET/XXXII/1319
  - Minutes. 1920, 1er janvier - 15 janvier, 1er janvier - 15 janvier 1920; MC/ET/XXXII/1320
  - Minutes. 1920, 16 janvier - 31 janvier, 16 janvier - 31 janvier 1920; MC/ET/XXXII/1321
  - Minutes. 1920, 1er février - 15 février, 1er février - 15 février 1920; MC/ET/XXXII/1322
  - Minutes. 1920, 16 février - 29 février, 16 février - 29 février 1920; MC/ET/XXXII/1323
  - Minutes. 1920, 1er mars -15 mars, 1er mars -15 mars 1920; MC/ET/XXXII/1324
  - Minutes. 1920, 16 mars - 31 mars, 16 mars - 31 mars 1920; MC/ET/XXXII/1325
  - Minutes. 1920, 1er avril - 15 avril, 1er avril - 15 avril 1920; MC/ET/XXXII/1326
  - Minutes. 1920, 16 avril - 30 avril, 16 avril - 30 avril 1920; MC/ET/XXXII/1327
  - Minutes. 1920, 1er mai - 15 mai, 1er mai - 15 mai 1920; MC/ET/XXXII/1328
  - Minutes. 1920, 16 mai - 31 mai, 16 mai - 31 mai 1920; MC/ET/XXXII/1329
  - Minutes. 1920, 1er juin - 15 juin, 1er juin - 15 juin 1920; MC/ET/XXXII/1330
  - Minutes. 1920, 16 juin - 30 juin, 16 juin - 30 juin 1920; MC/ET/XXXII/1331
    - Dépôt judiciaire du testament olographe en date du 1er octobre 1914 de Jean Félix Guerrier (1888-1915), domicilié 13, rue Commines, « Mort pour la France » à Roclincourt (Pas-de-Calais) le 16 juin 1915., MC/ET/XXXII/1331
      testament; guerre 1914-1918; Guerrier, Jean Félix; Commines (rue); Roclincourt (Pas-de-Calais); Pas-de-Calais (Nord-Pas-de-Calais, département)
  - Minutes. 1920, 1er juillet - 6 juillet, 1er juillet - 6 juillet 1920; MC/ET/XXXII/1332
- Répertoires de Jean Marie Paul Augustin THÉRET, 10 septembre 1874 - 22 avril 1922; MC/RE/XXXII/29 - MC/RE/XXXII/37
  - Répertoire. 1874, 10 septembre - 1879, 1er juillet, 10 septembre 1874 - 1er juillet 1879; MC/RE/XXXII/29
    Répertoire des notaires Nicolas Eloi Robert (10 septembre 1874 - 4 février1879) et Jean Marie Paul Augustin Theret (5 février - 1er juillet 1879).
    Informations concernant le classement et la cotation:
    Le niveau inférieur de description, quand il existe, correspond aux mentions d'actes contenues dans le répertoire. Parmi celles-ci, certaines peuvent y être décrites, de manière plus ou moins détaillée. Pour consulter l'acte proprement dit, il convient de rechercher la cote au niveau des articles (registre ou liasse) des minutes du notaire (cote de type 'MC/ET').
  - Répertoire. 1879, 1er juillet - 1883, 18 juillet, 1er juillet 1879 - 18 juillet 1883; MC/RE/XXXII/30
  - Répertoire. 1883, 18 juillet - 1888, 7 mai, 18 juillet 1883 - 7 mai 1888; MC/RE/XXXII/31
  - Répertoire. 1888, 8 mai - 1892, 24 octobre, 8 mai 1888 - 24 octobre 1892; MC/RE/XXXII/32
  - Répertoire. 1892, 25 octobre - 1898, 15 février, 25 octobre 1892 - 15 février 1898; MC/RE/XXXII/33
  - Répertoire. 1898, 15 février - 1904, 22 novembre, 15 février 1898 - 22 novembre 1904
    Le répertoire n'a pas été versé par l'étude.
  - Répertoire. 1904, 22 novembre - 1911, 24 octobre, 22 novembre 1904 - 24 octobre 1911; MC/RE/XXXII/35
  - Répertoire. 1911, 25 octobre - 1918, 22 janvier, 25 octobre 1911 - 22 janvier 1918; MC/RE/XXXII/36
  - Répertoire. 1918, 23 janvier - 1922, 28 avril, 23 janvier 1918 - 28 avril 1922; MC/RE/XXXII/37
    Répertoire des notaires Jean Marie Paul Augustin Théret (23 janvier 1918 - 6 juillet 1920) et Marie Émile Jospeh Maurice Rivière (7 juillet 1920 - 28 avril 1922).